臺灣新北地方法院民事裁定
110年度消債更字第523號
聲  請  人
即 債務 人  林榮福    
上列聲請人依消費者債務清理條例聲請更生事件，本院裁定如下
：
    主  文
債務人林榮福自中華民國111年2月21日上午10時起開始更生程序
。
命司法事務官進行更生程序。
    理  由
一、按債務人不能清償債務或有不能清償之虞者，得依本條例所
    定更生程序，清理其債務；債務人無擔保或無優先權之債務
    總額未逾新臺幣（下同）1,200萬元者，於法院裁定開始清
    算程序或宣告破產前，得向法院聲請更生；債務人對於金融
    機構負債務者，在聲請更生或清算前，應向最大債權金融機
    構請求協商債務清償方案，或向其住、居所地之法院或鄉、
    鎮、市、區調解委員會聲請債務清理之調解；協商或調解成
    立者，債務人不得聲請更生或清算，但因不可歸責於己之事
    由，致履行有困難者，不在此限，消費者債務清理條例（下
    稱消債條例）第3條、第42條第1項、第151條第1項、第151
    條第7項分別定有明文。又法院開始更生程序之裁定，應載
    明其年、月、日、時，並即時發生效力；法院裁定開始更生
    或清算程序後，得命司法事務官進行更生或清算程序，必要
    時得選任律師、會計師或其他適當之自然人或法人一人為監
    督人或管理人，消債條例第45條第1項、第16條第1項亦有明
    文。
二、本件聲請意旨略以：聲請人積欠之債務種類為信用貸款及擔
    保債務，目前累積債務總額為1,619,127元，於消債條例施
    行後，曾依消債條例第151條與最大債權金融機構台新國際
    商業銀行股份有限公司（下稱台新銀行）為前置協商，台新
    銀行提出分180期、年利率0%、每月清償3,612元之協商清償
    方案，惟聲請人尚有資產管理公司債務，無法負擔台新銀行
    提出之協商清償方案，因而前置協商不成立，爰依法具狀聲
    請更生程序等語。
三、經查：
㈠、聲請人於本件更生之聲請前曾向台新銀行申請前置協商，台
    新銀行提出分180期、年利率0%、每月清償3,612元之協商清
    償方案，惟聲請人尚有資產管理公司債務，無法負擔台新銀
    行提出之協商清償方案等情，此有前置協商不成立通知書、
    台新銀行110年12月3日台新總個資字第1100021639號函暨相
    關資料（見本院卷第55、97至99頁）在卷可證，則聲請人確
    有依照消債條例第151條第1項規定向最大債權金融機構請求
    協商之事實，當堪認定。
㈡、聲請人所提更生之聲請可否准許，須審究聲請人是否符合消
    債條例第3條「債務人不能清償債務或有不能清償之虞者」
    之情事而定。
１、聲請人主張其有不能清償債務之情事，業據其提出財產及收
    入狀況說明書、債務人清冊、債權人清冊、現戶全戶戶籍謄
    本、108至109年度綜合所得稅各類所得資料清單、全國財產
    稅總歸戶財產查詢清單、財團法人金融聯合徵信中心查詢當
    事人綜合信用報告回覆書、勞工被保險人投保資料表暨明細
    、前置協商不成立通知書、上下班打卡紀錄、薪資單、人壽
    商業保險同業公會保險業通報作業資訊系統資料查詢結果回
    覆書等資料（見本院卷第29至29、33至59、109、113、123
    至131、135至209頁）為證，堪認屬實。
２、聲請人主張其每月支出為手機費1,000元、油資2,250元、三
    餐費用7,000元、房屋支出費5,103元、水電瓦斯費1,117元
    、有線電視費250元、醫療費117元、生活雜支費2,000元、
    健保費749元等項，共計19,586元等語。是本院衡諸聲請人
    之家庭狀況、工作型態、目前社會經濟消費之常情，其主張
    負擔上開必要費用支出之事實並未逾一般人生活程度，且參
    酌消債條例之立法目的，非但係使債務人得透過更生程序清
    償債務、重建其經濟生活，亦應保障債務人於更生方案履行
    期間內得保有符合人性尊嚴之最低基本生活，以及保留債務
    人於各項目中費用留用之彈性，以維持債務人最基礎生活水
    準，聲請人之上開主張尚屬合理而堪採信。
３、而聲請人現每月收入約為25,973元【計算式：（30,210元＋25
    ,740元＋21,970元）÷3＝25,973元，元以下四捨五入】，扣除
    上開每月必要生活支出後餘額為6,387元（計算式：25,973－
    19,586元＝6,387元）。而聲請人現累積之債務總額為1,619,
    127元，於不加計後續發生之利息、違約金之情形下，上開
    債務總額尚需約21.1年（計算式：1,619,127元÷6,387元÷12
    個月≒21.1年）始能清償完畢。是以，本院審酌聲請人現況
    之財產、勞力及信用等清償能力，以聲請人每月收入於扣除
    合理之基本生活費用後，堪信已不能清償前開所負無擔保或
    無優先權債務1,619,127元。從而，聲請人所為本件聲請，
    核符消債條例第3條所定之要件。
四、綜上所述，本件聲請人為一般消費者，並未從事營業活動。
    其有無法清償債務之虞情事，又所負無擔保或無優先權之債
    務，並未逾1,200萬元，且未經法院裁定開始清算程序或宣
    告破產，又查無消債條例第6條第3項、第8條或第46條各款
    所定駁回更生聲請之事由存在，則聲請人聲請更生，洵屬有
    據，應予准許，爰裁定如主文。
五、聲請人於更生程序開始後，應另提出足以為債權人會議可決
    或經法院認為公允之更生方案以供採擇，俾免更生程序進行
    至依消債條例第61條規定應行清算之程度，附此敘明。
六、依消債條例第11條第1項、第45條第1項、第16條第1項，裁
    定如主文。
中　　華　　民　　國　　111 　年　　2 　　月　　21　　日
              民事第六庭     法  官  饒金鳳
以上正本證明與原本無異。
本件裁定不得抗告。
本裁定已於民國111年2月21日上午10時公告。
中　　華　　民　　國　　111 　年　　2 　　月　　21　　日
                            書記官  賴麗莎